# 业务重组股权划转咨询

提问人：zjyics123 时间：2021-12-20 21:11:33
陈版主，我们现在在做一家港股上市公司的业务重组，港股的上市主体下有A、B、C三个业务板块。现管理层打算将其中的A板块分拆到A股上市，申报期为2019-2021。A业务板块下面有三家B业务板块的子公司（均可以控制），该部分股权于 2020 年划转到B业务板块。请问站在A股上市的角度，是不是可以认为这三家B业务板块下的子公司从申报期开始就不在我的合并架构里面从而不纳入本次A股的合并范围（业务不同质），如果可以的话，那 2019 年A业务板块中对该三家公司的长期股权投资又该怎么处理？

回答人：chenyiwei
一般不接受这种“认为这三家B业务板块下的子公司从申报期开始就不在我的合并架构里面从而不纳入本次A股的合并范围（业务不同质）”的做法，应在申报报表中按照真实的架构变动情况，将这三家B板块下子公司合并到处置日，在处置日按照处置子公司处理。
在报表和附注中可以将该三家子公司的相关损益和处置损益列入终止经营损益列报和披露，并作为非经常性损益。